【裁判字號】    98,訴,385
【裁判日期】    980601
【裁判案由】    違反毒品危害防制條例
【裁判全文】
臺灣雲林地方法院刑事判決               98年度訴字第385號
公  訴  人  臺灣雲林地方法院檢察署檢察官
被      告  甲○○
上列被告因違反毒品危害防制條例案件，經檢察官提起公訴（98
年度毒偵字第285 號），本院於準備程序進行中，因被告就被訴
事實為有罪之陳述，經告知簡式審判程序意旨，並聽取公訴人及
被告之意見後，本院合議庭裁定由受命法官獨任依簡式審判程序
審理，判決如下：
    主      文
甲○○施用第一級毒品，累犯，處有期徒刑捌月。扣案之第二級
毒品甲基安非他命共伍包（驗餘合計數量為貳點陸玖貳公克，含
包裝袋伍只）均沒收銷燬之。
    事實及理由
一、按甲○○所犯係死刑、無期徒刑、最輕本刑為3年以上有期
    徒刑以外之罪，其於準備程序就被訴事實為有罪之陳述，經
    受命法官告知簡式審判程序之旨，並聽取其與公訴人之意見
    後，本院認無不得或不宜改依簡式審判程序進行之情事，依
    刑事訴訟法第273 條之1 第1 項、第284 條之1 規定，裁定
    由受命法官獨任進行簡式審判程序，並依同法第310 條之2
    規定準用同法第454 條之規定，製作略式判決書。
二、本案被告之犯罪事實及證據，均引用如附件起訴書所載，並
    就犯罪事實部分更正為：甲○○基於施用第一級毒品及第二
    級毒品之犯意，於民國98年2 月27日下午2 時許，在雲林縣
    北港鎮○○路37之10號10樓，以將海洛因及甲基安非他命置
    放在玻璃球內燒烤吸食其霧氣之方式，同時施用第一級毒品
    海洛因及第二級毒品甲基安非他命1 次。另於證據部分補充
    ：被告於本院之自白。
三、按犯毒品危害防制條例第10條施用第一、二級毒品之罪者，
    檢察官應聲請法院裁定，令被告入勒戒處所觀察、勒戒，經
    觀察、勒戒後，檢察官依據勒戒處分之陳報，認受觀察、勒
    戒人無繼續施用毒品傾向者，應即釋放，並為不起訴之處分
    ；認受觀察、勒戒人有繼續施用毒品之傾向者，檢察官應聲
    請法院裁定令入戒治處所強制戒治，其期間為6 個月以上，
    至無繼續強制戒治之必要為止，但最長不得逾1 年，強制戒
    治期滿，應即釋放，由檢察官為不起訴之處分。觀察、勒戒
    或強制戒治執行完畢釋放後，5 年內再犯第10條之罪者，應
    依一般刑事訴訟程式予以起訴論罪科刑，此觀諸毒品危害防
    制條例第20條第1 項、第2 項、第23條第1 項、第2 項規定
    自明。而被告若於5 年內已再犯，經依法追訴處罰，縱其第
    3 次（或第3 次以上）再度施用毒品之時間，在初犯經觀察
    、勒戒或強制戒治執行完畢釋放5 年以後，已不合於「5 年
    後再犯」之規定，且因已於「5 年內再犯」，顯見其再犯率
    甚高，原實施觀察、勒戒或強制戒治，已無法收其實效，即
    應依該條例第10條處罰（最高法院95年第7 次刑事庭會議決
    定可資參照）。經查，被告前因施用毒品案件，經裁定送觀
    察、勒戒後，認有繼續施用毒品傾向，經臺灣臺南地方法院
    以88年度毒聲字第3508號裁定令入戒治處所施以強制戒治，
    於89年11月20日執行強制戒治完畢釋放，並由臺灣臺南地方
    法院檢察署檢察官以89年度戒毒偵字第754 號為不起訴處分
    確定；其於上開強制戒治執行完畢釋放後5 年內，復於91年
    間，因施用毒品案件，經本院以91年度毒聲字第765 號裁定
    令入戒治處所施以強制戒治，嗣於93年1 月9 日因法律修正
    而釋放，所犯施用毒品罪部分，經本院以91年度港簡字第13
    9 號判處有期徒刑5 月確定之事實，有臺灣高等法院被告前
    案紀錄表1 份在卷可考，則被告再犯本案施用毒品犯行之時
    間，雖在前次強制戒治執行完畢釋放5 年後，惟其既已於5
    年內再犯，依前揭說明，仍應依法予以論罪科刑。
四、核被告之所為，係犯毒品危害防制條例第10條第1 項及第2
    項之施用第一級毒品罪及施用第二級毒品罪。被告持有海洛
    因及甲基安非他命之低度行為，均為施用之高度行為所吸收
    ，均不另論罪。被告係以一施用行為，同時施用第一、二級
    毒品，為想像競合犯，依刑法第55條規定，從一重論以施用
    第一級毒品罪。公訴意旨認被告係分別施用海洛因及甲基安
    非他命，容有誤會，應予敘明。被告有如起訴書犯罪事實欄
    所載之前科紀錄，其受有期徒刑之執行完畢後，5 年以內故
    意再犯有期徒刑以上之本罪，為累犯，依刑法第47條第1 項
    規定，加重其刑。爰審酌被告前因施用毒品案件，經觀察、
    勒戒、強制戒治及有期徒刑之執行後，仍未戒絕毒品，再犯
    本案施用毒品犯行，顯見其無悔改之意，戒毒之意志不堅，
    有失政府制定毒品危害防制條例之立法美意，惟念其施用毒
    品乃自戕一己之身體健康，尚未害及他人，犯後亦坦承犯行
    ，態度良好等一切情狀，量處如主文所示之刑。
五、扣案之晶體5 包，經送驗結果，確含第二級毒品甲基安非他
    命成分，驗餘合計數量為2.692 公克，有行政院衛生署管制
    藥品管理局98年4 月8 日管檢字第0980003293號鑑定書1 份
    在卷可憑，而該等毒品之包裝袋因已無法與毒品析離，應與
    毒品同視，依毒品危害防制條例第18條第1 項前段規定，均
    併予宣告沒收銷燬之。
六、依刑事訴訟法第273 條之1 第1 項、第284 條之1 、第310
    條之2、 第454 條第2 項、第299 條第1 項前段，毒品危害
    防制條例第10條第1 項、第2 項、第18條第1 項前段，刑法
    第11條、第55 條 、第47條第1 項，判決如主文。
七、如不服本判決應於判決送達後10日內向本院提出上訴書狀，
    並應敘述具體理由；其未敘述上訴理由者，應於上訴期間屆
    滿後20日內向本院補提理由書（均須按他造當事人之人數附
    繕本）「切勿逕送上級法院」。
八、本案經檢察官乙○○到庭執行職務。
中    華    民    國    98    年    6     月    1     日
                  刑事第五庭    法  官  曾鴻文
以上正本證明與原本無異。
                                書記官  顏錦清
中    華    民    國    98    年    6     月    1     日
附錄本案論罪科刑法條全文：
毒品危害防制條例第10條：
施用第一級毒品者，處 6 月以上 5 年以下有期徒刑。
施用第二級毒品者，處 3 年以下有期徒刑。


司法院資訊處製作；財團法人民間司法改革基金會備份。
